【裁判字號】    92,訴,863
【裁判日期】    920912
【裁判案由】    扣繳稅款
【裁判全文】
高雄高等行政法院裁定                              九十二年度訴字第八六三號
    原      告  甲○○
    訴訟代理人  丙○○
    被      告  財政部高雄市國稅局
    代  表  人  乙○○  局長
右當事人間因扣繳稅款事件，原告不服財政部中華民國九十二年三月三十一日台財訴
字第０九０００三一七七一號訴願決定，提起行政訴訟。本院裁定如左：
    主  文
原告之訴駁回。
訴訟費用由原告負擔。
    理  由
一、按起訴不合程式或不備其他要件者，其情形不可以補正者，行政法院應以裁定駁
    回原告之訴，行政訴訟法第一百零七條第一項第十款定有明文。又訴願之提起，
    應自行政處分達到或公告期滿之次日起三十日內為之；訴願之提起，以原行政處
    分機關或受理訴願機關收受訴願書之日期為準；提起訴願逾法定期間或未於訴願
    法第五十七條但書所定期間內補送訴願書者，應為不受理之決定，亦分別為訴願
    法第十四條第一項、第三項及第七十七條第二款所明定。再按「提起訴願應自官
    署原處分書達到之次日起三十日內為之，逾期則原處分即歸確定，如仍對之提起
    訴願，即為法所不許。」最高行政法院（改制前行政法院）著有六十二年判字第
    五八三號判例足資參照。
二、經查，本件原告八十六年度扣繳稅款事件，原告係於民國（下同）九十年四月十
    日收受被告九十年三月二十七日財高國稅法字第九００一五四二七號復查決定書
    ，此有收件回執附於原處分卷可稽。計其提起訴願之期間，應自九十年四月十一
    日起算，因原告設址於高雄市，依訴願法第十六條第一項規定扣除在途期間五日
    ，是其提起訴願期間，計至九十年五月十五日（星期二，非例假日）即已屆滿。
    本件原告雖於九十年五月十五日將訴願書投郵，惟於九十年五月十六日始寄至被
    告機關，有加蓋被告機關收文戳記之訴願書附於訴願卷可憑。原告提起訴願之日
    期，為被告收受訴願書之日期即九十年五月十六日為準，從而原告提起訴願，即
    已逾越前揭法定期間，其訴願顯非合法。訴願決定以其訴願已逾法定不變期間，
    而為不受理之決定，自無不合。則本件既未經合法訴願程序，原告復對之提起行
    政訴訟，揆諸首揭規定及說明，即非合法，應予駁回。又依程序不合，實體不究
    之原則，原告所為實體之主張及陳述，本院自無庸審酌，併予敘明。
三、依行政訴訟法第一百零七條第一項第十款、第一百零四條、民事訴訟法第九十五
    條、第七十八條，裁定如主文。
中      華      民      國    九十二    年      九      月      十二    日
                              高雄高等行政法院第二庭
                                          審判長法官  呂佳徵
                                          法      官  林勇奮
                                          法      官  蘇秋津
右為正本係照原本作成。
如不服本裁定，應於裁定送達後十日內以書狀敘明理由，經本院向最高行政法院提出
抗告（須按對造人數附具繕本）；並應預繳送達用掛號郵票六份（每份三十四元）。
中      華      民      國    九十二    年      九      月      十二    日
                                          法院書記官   陳嬿如


司法院資訊處製作；財團法人民間司法改革基金會備份。
